【裁判字號】    89,訴,501
【裁判日期】    891019
【裁判案由】    違反毒品危害防制條例
【裁判全文】
臺灣新竹地方法院刑事判決                          八十九年度訴字第五一號
    公  訴  人  臺灣新竹地方法院檢察署檢察官
    被      告  甲○○
右列被告因違反毒品危害防制條例案件，經檢察官聲請簡易判決處刑（八十九年度毒
偵緝字第一六八號、八十九年度毒偵第一八三二號），本院改依通常訴訟程序審理，
判決如左︰
    主  文
甲○○施用第一級毒品，累犯，處有期徒刑捌月，扣案之海洛因零點伍公克、海洛因
殘渣袋壹個內之海洛因殘渣（量微無法秤重），均沒收銷燬；又連續施用第二級毒品
，累犯，處有期徒刑陸月，扣案之安非他命壹公克、貳佰玖拾點壹公克、安非他命殘
渣袋捌個內之安非他命殘渣（量微無法秤重），均沒收銷燬。應執行有期徒刑壹年，
扣案之海洛因零點伍公克、海洛因殘渣袋壹個內之海洛因殘渣（量微無法秤重）、安
非他命壹公克、貳佰玖拾點壹公克、安非他命殘渣袋捌個內之安非他命殘渣（量微無
法秤重），均沒收銷燬。
    事  實
一、甲○○前於民國八十六間因違反麻醉藥品管理條例案件，經臺灣高等法院於八十
    七年四月三十日以八七六年度上易字第二○一二號判處有期徒刑五月並諭知易科
    罰金折算標準確定，於八十七年七月二十九日易科罰金執行完畢。猶不知悔改，
    因施用毒品案件，經本院以八十七年度毒聲字第一○四一號裁定送觀察、勒戒後
    ，認無繼續施用毒品之傾向，業經臺灣新竹地方法院檢察署檢察官於八十七年十
    二月十四日以八十七年度偵字第五五三七、八二五三、八二八五號不起訴處分確
    定。其於不起訴處分後五年內，竟於八十九年七月七日晚間九時二十分許回溯前
    二十六小時內某時，在不詳地點，以不詳方式，施用第一級毒品安非他命一次。
    另基於施用安非他命之概括犯意，自八十八年一月初某日起至八十九年七月三日
    止，連續在新竹市○○街二九九號住處等地，以將安非他命置於吸食器內，下方
    以火燒烤成煙吸食之方式，連續施用第二級毒品安非他命多次。為警分別於八十
    九年一月十三日晚間八時四十分許，在新竹市○○路一六九之一號，查扣其所有
    之安非他命一公克；於八十九年七月七日晚間九時三十分許，在新竹市○○街九
    號歡樂世界遊樂場，查扣不知名者所有之海洛因零點五公克、安非他命二九○點
    一公克、安非他命吸食器一組、安非他命殘渣袋八個、海洛因殘渣袋一個、分裝
    袋一百二十二個。再依本院八十九年度毒聲字第四四八號裁定送臺灣新竹看守所
    附設勒戒處所觀察、勒戒後，有繼續施用毒品傾向，現在臺灣新竹戒治所強制戒
    治中。
二、案經新竹市警察局第三分局、新竹縣警察局竹北分局報請臺灣新竹地方法院檢察
    署檢察官偵查起訴。
    理  由
一、訊據被告甲○○對於右揭時地連續施用安非他命之事實，於本院審理中坦承不諱
    ，惟矢口否認施用海洛因犯行。經查：
  （一）被告於八十九年一月十三日為警查獲時，經採尿送驗結果，呈第二級毒品安
        非他命陽性反應，有新竹市衛生局於八十九年一月十四日出具之竹市衛六字
        第六一四號不法藥物尿液初步篩檢報告表附卷可稽；又被告於八十九年七月
        七日為警查獲時，經採尿送驗結果，呈第一級毒品海洛因代謝後之嗎啡暨第
        二級毒品安非他命陽性反應，有新竹縣衛生局於八十九年七月十八日出具之
        竹縣衛六字第八九一二二三號尿液檢驗單在卷足憑。復有扣案之安非他命一
        公克、二九○點一公克、安非他命殘渣袋八個內之安非他命殘渣（量微無法
        秤重）可資佐證，被告上開自白施用安非他命犯行應與事實相符，堪足採信
        。
  （二）按海洛因經注射入人體後，約百分之八十於二十四小時自尿中排出，一般而
        言，尿液中能否驗出嗎啡陽性反應與其投與量、投與途徑、個人體質及檢驗
        方法之靈敏度有關，國外曾有文獻報導注射六毫克之海洛因鹽酸鹽，其代謝
        嗎啡之平均可檢出時限約為二十六小時，有行政院衛生署藥物食品檢驗局八
        十一年九月八日（八一）藥檢壹字第八一一四八八五號函一紙附卷足憑。被
        告係於八十九年七月七日晚間九時二十分許為警查獲採尿，送驗結果呈第一
        級毒品海洛因代謝後之嗎啡陽性反應，有如前述，復有扣案之海洛因零點五
        公克、海洛因殘渣袋一個內之海洛因殘渣（量微無法秤重）可資佐證，其於
        八十九年七月七日晚間九時二十分許回溯前二十六小時內某時，施用第一級
        毒品安非他命犯行，應堪認定，其空言否認施用海洛因犯行，無足採信。
  （三）此外，有本院八十九年度毒聲字第四四八號裁定、臺灣新竹地方法院檢察署
        檢察官八十七年度偵字第五五三七、八二五三、八二八五號不起訴處分書、
        臺灣新竹看守所於八十九年七月二十六日出具之竹所總字第一八○四號函所
        附證明書一份附卷可參。
    綜上，本案事證已臻明確，被告施用海洛因、安非他命等犯行堪予認定，自應依
    法論罪科刑。
二、核被告所為，係犯毒品危害防制條例第十條第一項之施用第一級毒品罪及同條第
    二項之施用第二級毒品罪。被告持有第一、二級毒品之低度行為為施用第一、二
    級毒品之高度行為所吸收，均不另論罪。其多次施用第二級毒品犯行，時間密接
    ，所犯構成要件相同之罪名，係基於概括犯意反覆為之，應依連續犯規定，論以
    一罪，並加重其刑。其所犯施用第一級毒品及施用第二級毒品二罪間，犯意各別
    ，行為互殊，應分論併罰之。又被告前於八十六間因違反麻醉藥品管理條例案件
    ，經臺灣高等法院於八十七年四月三十日以八七六年度上易字第二○一二號判處
    有期徒刑五月並諭知易科罰金折算標準確定，於八十七年七月二十九日易科罰金
    執行完畢，有臺灣高等法院被告全國前案紀錄表在卷可按，其前受有期徒刑執行
    完畢，於五年以內再犯本件最重本刑為有期徒刑以上之二罪，均為累犯，應各依
    刑法第四十七條之規定，就施用海洛因犯行，加重其刑，就施用安非他命犯行，
    遞加重其刑。爰審酌海洛因及安非他命害人害己，危害國民健康至深且鉅，被告
    前有施用安非他命前科，現進而施用第一、二級毒品海洛因、安非他命犯行，其
    經觀察、勒戒後，仍不思改進、戒斷，暨其犯罪動機、目的、施用次數及犯後態
    度等一切情狀，量處如主文所示之刑，並定其應執行之刑。
三、扣案之海洛因零點五公克、海洛因殘渣袋一個之海洛因殘渣（量微無法秤重），
    均屬毒品危害防制條例第二條第二項第一款所稱第一級毒品；扣案之安非他命一
    公克、二九○點一公克、安非他命殘渣袋八個內之安非他命殘渣（量微無法計算
    重量），均屬毒品危害防制條例第二條第二項第二款所稱第二級毒品，均為違禁
    物，不問屬於犯人與否，均應依毒品危害防制條例第十八條第一項前段之規定沒
    收銷燬之。另扣案之安非他命吸食器一組、安非他命殘渣袋八個、海洛因殘渣袋
    一個、分裝袋一百二十二個，均為被告否認所有，查無其他積極證據足認其所有
    ，自不併予宣告沒收，附此敘明。
據上論斷，應依刑事訴訟法第四百五十二條、第二百九十九條第一項前段，毒品危害
防制條例第十條第一項、第二項、第二十條第三項前段、第十八條第一項前段，刑法
第十一條前段、第五十六條、第四十七條、第五十一條第五款，判決如主文。
本案經檢察官林李嘉到庭執行職務。
中      華      民      國    八十九    年      十      月     十九     日
                                    臺灣新竹地方法院刑事第一庭
                                        法  官    黃  美  文
右正本證明與原本無異。
如不服本判決，應於判決送達後十日內向本院提出上訴狀( 應附繕本 )，上訴於
臺灣高等法院。
                                        書記官    饒  興  蘭
中      華      民      國    八十九    年      十      月     十九     日
附錄：
毒品危害防制條例第十條第一項
施用第一級毒品者，處六月以上五年以下有期徒刑。
毒品危害防制條例第十條第二項
施用第二級毒品者，處三年以下有期徒刑。


司法院資訊處製作；財團法人民間司法改革基金會備份。
